DIRHAM TRIYADI

Bandung, Indonesia | HP: 081313102678 | Email: dirhamtriyadi@gmail.com LinkedIn: linkedin.com/in/dirham-triyadi-58a608201 | GitHub: github.com/dirhamtriyadi

RINGKASAN

Saya seorang Full Stack Developer dan lulusan Informatika di Universitas Informatika dan Bisnis Indonesia. Saya mempunyai pengalaman sebagai Junior Web Developer. Saya memiliki kemampuan memahami konsep baru dengan cepat dan efisien. Saya telah belajar banyak teknologi baru dalam beberapa tahun terakhir sendiri dari Internet.

PENGALAMAN

VA FACTORY – Bandung, Indonesia

Full Stack Developer (Oktober 2023 – Agustus 2024)

- Design antarmuka untuk aplikasi admin dan portofolio perusahaan.
- Mengembangkan aplikasi berbasis website dengan framework Laravel 10, wordpress dan React untuk pegawai dan admin.
- Deploy website di niagahoster.
- Mengelola database dari semua produk va factory.

FAKULTAS TEKNOLOGI DAN INFORMATIKA UNIBI – Bandung, Indonesia

Full Stack Developer (Februari 2024 - Juli 2024)

- Mengembangkan aplikasi penelitian dan pengabdian kepada masyarakat.
- Deploy website di cPanel.
- Design database penelitian dan pengabdian kepada masyarakat.

MSIB Batch 4 Hacktiv8 React and React Native for Front End

Front-end Developer (16 Februari 2023 – 30 Juni 2023)

- Pembuatan aplikasi dengan React News App dari API newsapi.
- Pembuatan aplikasi dengan React E-commerce dari API fakestoreapi.
- Pembuatan aplikasi dengan React Native Booking Hotel dari API rapidapi.
- Pembuatan aplikasi dengan React List Movie dari API omdbapi.

MSIB Batch 5 Hacktiv8 Golang For Back End Programmer

Back-end Developer (14 Agustus 2023 – 31 Desember 2023)

- Pembuatan aplikasi dengan Golang Todos App.
- Pembuatan aplikasi dengan Golang MyGram.
- Pembuatan aplikasi dengan Golang KanBand Board.
- Pembuatan aplikasi dengan Golang Toko Belanja.

PENDIDIKAN

UNIVERSITAS INFORMATIKA DAN BISNIS INDONESIA (2020 - 2024)

S1 Informatika - IPK 3,8

SMA PGRI Cicalengka (2016 - 2019)

Ilmu Pengetahuan Sosial

KEMAMPUAN

- Bahasa Pemrograman: PHP, Javascript, TypeScript, Golang.
- Framework: Laravel, Bootstrap, Tailwind css, Express, React, Nextjs, Gin, Gorm.
- DBMS: PostgreSQL, MySQL, MongoDB.
- DevOps: Docker, Git, Apache2, GNU/Linux.

SERTIFIKASI

- MTCNA MikroTik, 6 Februari 2022
- React and React Native Basics Hacktiv8 Indonesia (MSIB Batch 4), 30 Juni 2023
- Scalable Web Service with Golang Hacktiv8 Indonesia (MSIB Batch 5), 28 Desember 2023